【裁判字號】    98,交聲,159
【裁判日期】    980603
【裁判案由】    違反道路交通管理處罰條例
【裁判全文】
臺灣宜蘭地方法院交通事件裁定         98年度交聲字第159號
原處分機關  交通部公路總局臺北區監理所宜蘭監理站
異  議  人
即受處分人  甲○○
上列異議人即受處分人因違反道路交通管理處罰條例案件，對於
交通部公路總局台北區監理所宜蘭監理站於98年2月20日所為之
處分（原處分案號：宜監字第裁43-Q00000000號），聲明異議，
本院裁定如下：
    主  文
異議駁回。
    理  由
一、按汽車駕駛人飲用酒類後其吐氣所含酒精濃度超過每公升0.
    25毫克以上者，不得駕車，道路交通安全規則第114條第2款
    定有明文。復按汽車駕駛人，駕駛汽車經測試檢定有酒精濃
    度超過規定標準者，處新臺幣（下同）15000元以上60000元
    以下罰鍰，並當場移置保管該汽車及吊扣其駕駛執照1年；
    汽車駕駛人，有第35條第1項規定之情形，應接受道路交通
    安全講習，道路交通管理處罰條例第35條第1項第1款、第24
    條第1項第2款亦有明文。
二、本件原處分機關係以：異議人即受處分人於98年2月5日凌晨
    1時40分許，駕駛車號CI－8638號自小客車，在台九線省道7
    3.8公里處，為警上前盤查，當場實施吐氣酒精濃度檢測，
    發現異議人之吐氣所含酒精濃度高達每公升0.62毫克，超過
    規定標準，乃以異議人有違反前揭道路交通管理處罰條例第
    35條第1項第1款規定之行為製單舉發。並經原處分機關於98
    年2月20日依道路交通管理處罰條例第35條第1項第1款及違
    反道路交通管理事件統一裁罰基準及處理細則第43條、第44
    條及第67條之規定，裁處異議人罰鍰4萬9500元，吊扣駕駛
    執照12個月，並施以道路交通安全講習。
三、異議意旨略以：當日係於舉發地點附近訪友，因正值新年期
    間，與友人同飲些許春酒，因知不宜酒後駕車，故由朋友帶
    至車上後，將車停放在舉發地點，異議人並於車上熄火睡覺
    休息。直至同日凌晨1時30分許，有員警敲打車窗玻璃，叫
    異議人下車，並直接要求酒精濃度測試，並非當場遭警攔停
    舉發開單。
四、查異議人於98年2月4日晚上21時許，在宜蘭縣礁溪鄉十六結
    地區附近友人住處與朋友飲酒，直至同日22時至23時間結束
    ，期間共飲用4杯紅酒。席閉，異議人駕駛車號CI-8638號自
    小客車離去並往市區方向行駛，約500公尺因為疲累而將車
    輛停放路邊休息。至同年月5日凌晨1時15分許，在宜蘭縣礁
    溪鄉○○○○道73.8公里北上機慢車道上，為值勤員警發現
    ，異議人駕駛CI-8638號自小客車違規臨時停車（引擎未熄
    火、車頭朝北、駕駛座窗戶未關、車上未附載乘客），經員
    警於同日凌晨1時40分許，對異議人為酒精濃度測試，發現
    異議人酒測值為0.62mg/l之事實，業據異議人於經警移送涉
    嫌公共危險刑事案件之警詢筆錄中陳述甚詳，並有酒精濃度
    檢測單可憑。至於異議人於本院調查時雖辯稱：伊與朋友飲
    酒後，應是友人將伊直接帶上車等語。然異議人亦自承無法
    提供友人姓名年籍供本院查證，是異議人上述所辯顯非可採
    。
五、綜上所述，異議人確有駕駛上開車輛，經測試檢定有酒精濃
    度超過規定標準之違規行為，從而，原處分機關依前揭道路
    交通管理處罰條例第35條第1項第1款、違反道路交通管理事
    件統一裁罰基準及處理細則第43條、第44條、第67條及違反
    道路交通管理事件統一裁罰基準表之規定，裁處異議人罰鍰
    4萬9500元，吊扣駕駛執照12個月，並施以道路交通安全講
    習，核無違誤。異議人猶執前詞，聲明異議，為無理由，應
    予駁回。
六、據上論斷，應依道路交通案件處理辦法第19條，裁定如主文
    。
中    華    民    國    98    年    6     月    3     日
                  交通法庭法  官  蔡仁昭
以上正本證明與原本無異。
如不服本裁定，應於裁定送達後5日內，向本院提出抗告狀。（
應附繕本）
                          書記官  陳建宇
中    華    民    國    98    年    6     月    3     日


司法院資訊處製作；財團法人民間司法改革基金會備份。
